【裁判字號】    95,交抗,474
【裁判日期】    950628
【裁判案由】    違反道路交通管理處罰條例
【裁判全文】
臺灣高等法院交通事件裁定             95年度交抗字第474號
    抗  告  人
    即受處分人  甲○○
上列抗告人因違反道路交通管理處罰條例事件，不服臺灣板橋地
方法院中華民國95年4月28日裁定（95年度交聲字第448號），提
起抗告，本院裁定如下：
    主  文
抗告駁回。
    理  由
一、原裁定意旨略以：抗告人即受處分人顏夢郁於民國（下同）
    95年1月15日9時22分許，騎乘車號FKA-751號普通重機車，
    在臺北市○○路，因「未帶駕照經電腦查詢駕照逾期」違規
    ，經臺北市政府警察局中正第一分局警備隊執勤員警依違反
    道路交通管理處罰條例第22條第1項第6款規定，以北市警交
    大字第AEB683984號舉發違法道路交通管理事件通知單當場
    舉發，原處分機關因抗告人「持逾期駕駛執照駕車」違規，
    以板監裁字裁41－AEB683984號裁處罰鍰新臺幣1800元，並
    扣繳駕照。原審認原處分機關之裁處並無違誤，駁回抗告人
    之異議等語。
二、抗告意旨略以：抗告人於95年1月15日實係因「誤駛入騎樓
    」才遭員警予以攔停，故應依違反道路交通管理處罰條例第
    45條第13款加以處罰，惟員警卻依違反道路交通管理處罰條
    例第22條第1項第6款之規定舉發，抗告人於當場即向員警提
    出異議，未料員警答稱：二者處罰之罰鍰額度相同云云，原
    處分機關之裁罰顯有不洽，為此提起抗告，並請求調閱台北
    市○○路與館前路之路口監控系統影像畫面及傳喚員警孫朝
    陽云云。
三、按汽車駕駛人，持逾期之駕駛執照駕車者，處600元以上1
    200元以下罰鍰，並禁止其駕駛，其駕駛執照並應扣繳之，
    道路交通管理處罰條例第22條第1項第6款、第2項定有明文
    。
四、經查：
（一）本件抗告人於上揭時、地，為執勤員警攔查時，因未攜帶
      駕照，經警以電腦查詢抗告人之駕駛執照已於90年8月6日
      逾期，由執勤員警當場告知抗告人違規事項，並依法掣單
      舉發之事實，有臺北市政府警察局北市警交大字第AEB683
      984號舉發違反道路交通管理事件通知單、交通部公路總
      局臺北監理所板橋監理站板監裁字裁41－AEB683984號違
      反道路交通管理事件裁決書各1紙存卷可稽，復經臺北市
      政府警察局中正第一分局查證無誤，有該局95年2月23日
      北市警中正一分交字第09531085000號函1份。又抗告人之
      重型機車駕駛執照之有效期日為90年8月6日乙節，為抗告
      人所不爭執，並有板橋監理站機車駕駛人螢幕列印（列印
      日期95年3月23日）1紙附卷可稽，足認抗告人於上揭舉發
      違規時間騎乘重型機車之時，其考領之重型機車駕駛執照
      確已逾期無誤。
（二）抗告人於向原處分機關所提出之陳述書（見原審卷第11頁
      ）及向原審所提出之聲明異議狀（見原審卷第4、5頁）均
      主張抗告人之違規事實係未帶駕照，原處分機關應依道路
      交通管理處罰條例第25條第3款之規定裁罰云云，茲抗告
      人翻異前詞改口辯稱其當日之違規事實乃「誤駛入騎樓」
      ，應依同條例第45條第13款加以處罰云云，其前後供述不
      一，已難採信。至抗告人聲請調閱台北市○○路與館前路
      之路口監控系統影像畫面及傳喚員警孫朝陽乙節，因無論
      抗告人是否另有「誤駛入騎樓」之違規事實，仍無解於抗
      告人有「持逾期駕駛執照駕車」之違規事實，是本院認並
      無調閱監控系統影像畫面及傳喚員警孫朝陽之必要，併予
      敘明。
五、綜上所述，原審以抗告人確有在前揭時、地持逾期駕駛執照
    駕車之違規事實，認原處分機關依前揭道路交通管理處罰條
    例第22條第1項第6款規定裁處抗告人罰鍰新臺幣1800元，並
    扣繳駕照，並無違誤，而駁回抗告人異議之聲明，經核並無
    不合。是本件抗告為無理由，應予駁回。
據上論斷，應依道路交通案件處理辦法第26條，刑事訴訟法第
412條，裁定如主文。
中    華    民    國    95    年    6     月    28    日
                  交通法庭審判長法  官  鄭文肅
                                法  官  江國華
                                法  官  楊炳禎
以上正本證明與原本無異。
不得再抗告。
                                書記官  廖素花
中    華    民    國    95    年    6     月    28    日


司法院資訊處製作；財團法人民間司法改革基金會備份。
